台灣新竹地方法院刑事判決　　　　　　　　　　　　　九十一年度交訴字第七六號
　　公　訴　人　台灣新竹地方法院檢察署檢察官
　　被　　　告　甲○○
右列被告因業務過失致死案件，經檢察官提起公訴（九十一年度偵字第二四一０號）
，本院判決如左：
    主  文
甲○○從事業務之人，因業務上之過失致人於死，處有期徒刑捌月，緩刑年。
    事  實
一、甲○○係水電工人，平日駕駛小貨車至各處工作，駕駛為其附隨業務，為從事駕
    駛業務之人，而於民國九十一年二月二十五日上午八時十分許，甲○○駕駛車牌
    號碼ＪＸ—八五一八號小貨車，沿新竹市○○路由南往北方向行駛，行至新竹市
    ○○路三九八號前道路上繪有分向限制線之路段時，本應注意分向限制線，係用
    以劃分路面成雙向車道，禁止車輛跨越行駛，並不得迴轉，以及汽車欲左轉彎時
    ，應距交岔路口三○公尺前換入內側車道或左轉車道，且依當時情形又無不能注
    意之情事，其竟疏於注意及此，貿然於設有分向限制線之路段向左迴轉車輛，適
    同向後方有張銀燈騎乘車牌號碼ＭＸＱ—三六三號機車自後方駛至，而張銀燈亦
    疏未注意駕駛人應注意車前狀況，並隨時採取必要之安全措施，以及機器腳踏車
    行駛之車道，應依標誌之規定行駛，而該路段之快車道有禁行機車之標誌，張銀
    燈仍騎乘機車行駛行駛於該快車道，因之張銀燈之機車與甲○○所駕駛正在迴轉
    之小貨車發生碰撞，致使張銀燈受右額部外側擦傷五╳五公分、左眼部內側擦傷
    二╳三公分、左臉部外側擦傷二╳三公分、右頂部擦挫傷五╳五公分、左手部背
    面廣泛性擦挫傷、右膝部擦挫傷四╳七公分、右小腿正面裂傷一╳一公分及擦挫
    傷十╳十五公分、右臀部背面外側擦傷四╳五公分之傷害，嗣甲○○在未有偵查
    犯罪職權之機關或公務員查知其為犯人前，即報警並通知救護車，經救護車將張
    銀燈送往新竹醫院急救，然仍因頭部鈍力損傷，於九十一年三月二日下午零時十
    七時十五分許不治死亡，而甲○○則對至現場處理警員自承犯罪並表示願受裁判
    之意。
二、案經台灣新竹地方法院檢察署檢察官偵查起訴。
    理  由
一、訊據被告甲○○對於以駕駛小貨車至各處工作，以及於前揭時間地點，因疏未注
    意分向限制線以及轉彎之規定，致與被害人張銀燈發生碰撞，而張銀燈於送醫後
    不治死亡之事實坦認不諱，經核與被害人張銀燈之弟乙○○指述之情節相符；次
    查，肇事之新竹市○○路三九八號前道路上繪有分向限制線，此有道路交通事故
    調查報告表以及現場照片在卷可稽（相卷第八頁以下、第二十二頁以下），而分
    向限制線，用以劃分路面成雙向車道，禁止車輛跨越行駛，並不得迴轉，以及汽
    車欲左轉彎時，應距交岔路口三○公尺前換入內側車道或左轉車道道路交通標誌
    標線號誌設置規則第一百六十五條以及道路交通安全規則第一百零二條第一項第
    五款分別訂有明文，而被告既為領有駕駛執照之合格駕駛人，對於上開規定，理
    應知之甚詳；況肇事當時天候晴、道路為市區道路○路面乾燥無缺陷、無障礙物
    視距良好等情，亦有道路交通事故調查報告表在卷可稽，是依照當時之情形，被
    告並無不能注意之情事；另被告未遵守規定之情，亦據台灣省竹苗區車輛行車事
    故鑑定委員會鑑定無誤，復有該會九十一年四月二十二日竹鑑字第九一０四六０
    號鑑定意見書在卷足憑，至被害人張銀燈雖亦有違反駕駛人應注意車前狀況，並
    隨時採取必要之安全措施，以及機器腳踏車行駛之車道，應依標誌之規定行駛，
    而該路段之快車道有禁行機車之標誌（相卷第四十頁鑑定意見書參見），被害人
    仍於該快車道騎乘機車，惟被害人此之過失，仍不影響被告前述過失行為之成立
    ，併此說明；職是之故，本件被告駕駛車輛應注意分向限制線，係用以劃分路面
    成雙向車道，禁止車輛跨越行駛，並不得迴轉，以及汽車欲左轉彎時，應距交岔
    路口三○公尺前換入內側車道或左轉車道，能注意，而疏未注意遵守上開規定，
    則其對於本件肇事顯有過失責任甚明；而被害人張銀燈確因本件車禍受右額部外
    側擦傷五╳五公分、左眼部內側擦傷二╳三公分、左臉部外側擦傷二╳三公分、
    右頂部擦挫傷五╳五公分、左手部背面廣泛性擦挫傷、右膝部擦挫傷四╳七公分
    、右小腿正面裂傷一╳一公分及擦挫傷十╳十五公分、右臀部背面外側擦傷四╳
    五公分之傷害，嗣經送往新竹醫院急救，仍因頭部鈍力損傷，於九十一年三月二
    日下午零時十七時十五分許不治死亡等情，亦經台灣新竹地方法院檢察署檢察官
    督同法醫師相驗明確，有勘驗筆錄、相驗屍體證明書以及驗斷書在卷可憑（前揭
    相卷第十七頁、第十六頁、第二十八頁以下參見），是被告之過失行為與被害人
    張銀燈受傷害後因而致死結果間，有相當因果關係；是本件事證已臻明確，被告
    犯行，堪予認定。
二、核被告所為，係犯刑法第二百七十六條第二項之業務過失致死罪。被告於本件車
    禍發生後，在未有偵查犯罪職權之機關或公務員查知其為犯人前，即主動報警並
    對至現場處理警員自承犯罪並表示願受裁判之意，進而接受本件裁判，業據被告
    於偵查中供述明確，應依刑法第六十二條前段之規定減輕其刑。爰審酌被告素行
    良好未有犯罪紀錄、就本件車禍應負責之過失責任、被害人亦有過失、犯罪後坦
    認犯行態度良好、業與被害人家屬達成民事和解有和解書一份附卷可憑等一切情
    狀，量處如主文所示之刑。末查：被告前未曾受有期徒刑以上刑之宣告等情，此
    有台灣高等法院被告全國前案紀錄表以及台灣新竹地方法院檢察署刑案資料查註
    紀錄表各一份附卷可稽，且其已與被害人家屬達成和解，已如前述，犯後頗具悔
    悟，其因一時失慮，偶罹刑典，諒經此偵審科刑宣告之教訓，當已足資促使其有
    所警惕而無再犯之虞，本院因認前所宣告之刑，以暫不執行為適當，爰依刑法第
    七十四條第一款之規定，併予宣告緩刑，以啟自新。
三、據上論斷，應依刑事訴訟法第二百九十九條第一項前段，刑法第二百七十六條第
    二項、第六十二條前段、第七十四條第一款，罰金罰鍰提高標準條例第一條前段
    ，判決如主文。
本案經檢察官劉邦繡到庭執行職務。
中      華      民      國    九十一    年      八      月     十五     日
                              台灣新竹地方法院刑事第二庭
                                  法      官    蘇  嘉  豐
右正本證明與原本無異。
如不服本判決，應於判決送達後十日內向本院提出上訴狀( 應附繕本 )。
                                  書  記  官    賴  寶  合
中      華      民      國    九十一    年      八      月     十五     日
附錄本案論罪科刑所適用法條全文：
刑法第二百七十六條第二項：
從事業務之人，因業務上之過失犯前項之罪者，處五年以下有期徒刑或拘役，得併科
三千元以下罰金。
